

# Romain DESMEULEMESTER

# **ÉTUDIANT EN ACTUARIAT**

☑ desmeulemester.romain@gmail.com

39 Rue Pré Gaudry Lyon (69007)

H Né le 06/02/2000

Paris, Lyon

07 69 60 83 06

## **LANGUES**

**Anglais** 

Niveau B1

**Espagnol** 

Niveau A2

## **ATOUTS**

### **Autonomie**

Je préfère résoudre les problèmes moi-même pour en comprendre comment ne plus les créer.

## Curiosité

J'aime apprendre et comprendre de nouvelles choses.

## Adaptabilité

Je sais bien m'adapter si de nouvelles taches changent mon planning.

# **CENTRES D'INTÉRÊT**

## **Technologie**

Fan de nouvelles technologies en général

## Les sports en général

Actuellement je pratique uniquement du foot et des échecs

### Jeu de société

J'adore les soirées jeux de société entre amis

## **RÉSEAUX SOCIAUX**

in @Desmeulemester Romain

L'actuariat représente pour moi la fusion parfaite entre la rigueur mathématique et la réalité financière. Mon désir d'approfondir mes compétences techniques et ma volonté d'apporter une perspective innovante me motivent à rechercher une alternance au sein de votre entreprise renommée.

## **DIPLÔMES ET FORMATIONS**

Diplome d'actuariat

Depuis septembre 2020 ISFA Lyon

CPGE MPSI - MP option informatique

De septembre 2018 à mai 2020 Lycée Chrétien de Troyes Troyes

Bac Scientifique option SVT, Math

De septembre 2015 à juillet 2018 Lycée Gaston Bachelard Bar-sur-Aube

# **EXPÉRIENCES PROFESSIONNELLES**

#### Caissier

De juin 2023 à août 2023 Pizza de Nico Strasbourg

- Gestion des prises de commande des clients
- Fourniture d'un service clientèle de qualité en répondant aux questions et en résolvant les problèmes des clients

## Récéptionniste

De juillet 2021 à août 2021 Maif Brienne-le-Château

- Gestion des appels téléphoniques et transfert vers les différents services
- Prise en charge des réservations et gestion des disponibilités des chambres

# **COMPÉTENCES**

### Pédagogie

Cours particulier de mathématiques à des élèves de niveau Terminal

### Travail en équipe

Réalisation de nombreux projets en groupe

# **INFORMATIQUE**

#### Excel

Très couramment utilisé

#### B

Projet de simulation de risque de cru d'une rivière

### **Python**

Connaissance des notions de base

## SAS

Manipulation d'une base de donnée élémentaire